nl: Type lanyard: Verstelbaar (meerdere manieren); Badgerol; Met kralen; Crossbody; Sleutelhanger; Nek; Telefoonkoord; Touw; Pols; Polsbandje; Overig
hu: Nyakpánt stílusa: Állítható, többfunkciós; Jelvényroló; Gyöngyös; Keresztpántos; Kulcstartó; Nyakpánt; Telefonos pánt; Kötél; Csuklópánt; Csuklópánt; Egyéb
da: Nøglesnorsstil: Justerbar flervejs; Badge-yoyo; Med perler; Crossbody; Nøglering; Hals; Telefonstrop; Reb; Håndled; Håndledsstrop; Andet
nb: Snorstil: Justerbar flerveis; Badge-snelle; Med perler; Crossbody; Nøkkelring; Hals; Telefonstropp; Tau; Håndledd; Håndleddsstropp; Annet
pl: Styl smyczy: Regulowana wielofunkcyjna; Rolka do identyfikatora; Z koralikami; Przez ramię; Brelok; Na szyję; Pasek do telefonu; Z linki; Na nadgarstek; Z paskiem na nadgarstek; Inne
hr-HR: Stil vezice: Prilagodljivo višesmjerno; Kolut za značku; S perlicama; Preko tijela; Privjesak za ključeve; Vrat; Traka za telefon; Uže; Zapešće; Narukvica; Ostalo
el: Στυλ κορδονιού λαιμού: Ρυθμιζόμενο πολλαπλών τρόπων; Μηχανισμός περιτύλιξης για σήμα; Με χάντρες; Χιαστί; Μπρελόκ; Λαιμού; Λουράκι τηλεφώνου; Σχοινί; Καρπού; Λουράκι καρπού; Άλλο
ru: Стиль шнурка: Регулируемый многопозиционный; Ретрактор для значка; С бусинами; Через плечо; Брелок; Шейный; Ремешок для телефона; Веревочный; На запястье; Ремешок-браслет; Другое
zh-CN: 挂绳样式: 可调节多用; 徽章卷轴; 串珠; 斜挎; 钥匙扣; 挂颈; 手机挂绳; 绳索; 腕带; 手腕带; 其他
lt-LT: Kaklajuostės stilius: Reguliuojama kelių padėčių; Ženklelio ritė; Su karoliukais; Permetama per petį; Raktų pakabukas; Ant kaklo; Telefono dirželis; Virvutė; Ant riešo; Riešo dirželis; Kita
it: Stile del cordino: Regolabile multiposizione; Portabadge estensibile; Con perline; A tracolla; Portachiavi; Da collo; Laccetto per telefono; In corda; Da polso; Cinturino da polso; Altro
sl-SI: Stil traku za ključe: Nastavljivo in večnamensko; Potezanka za značko; S perlicami; Prek telesa; Obesek za ključe; Vratni; Trak za telefon; Vrv; Zapestni; Zapestnica; Drugo
sk-SK: Štýl šnúrok: Nastaviteľné viacúčelové; Navijak na odznak; S korálkami; Crossbody; Kľúčenka; Na krk; Remienok na telefón; Lano; Na zápästie; Náramok; Iné
de: Schlüsselbandstil: Mehrfach verstellbar; Badge-Jojo; Mit Perlen; Crossbody; Schlüsselanhänger; Hals; Handykette; Seil; Handgelenk; Handgelenkschlaufe; Sonstige
th: รูปแบบสายคล้องคอ: ปรับได้หลายแบบ; สายคล้องบัตรแบบม้วนเก็บได้; ร้อยลูกปัด; สะพายข้าง; พวงกุญแจ; คล้องคอ; สายคล้องโทรศัพท์; เชือก; คล้องข้อมือ; สายรัดข้อมือ; อื่นๆ
sv: Typ av snöre: Justerbar (flera sätt); Jojo för passerkort; Med pärlor; Crossover; Nyckelring; Hals; Telefonrem; Rep; Handled; Handledsrem; Övrigt
ro-RO: Stil de șnur: Reglabil cu mai multe moduri; Rolă pentru ecuson; Cu mărgele; Crossbody; Breloc; Pentru gât; Șnur pentru telefon; Frânghie; Pentru încheietură; Curea de mână; Altele
fi: Kaulanauhan tyyli: Säädettävä monikäyttöinen; Tunnuskela; Helmikoristeltu; Olan yli; Avaimenperä; Kaulanauha; Puhelinnauha; Köysi; Rannenauha; Rannelenkki; Muu
pt-PT: Estilo cordão: Ajustável de várias vias; Porta-crachá retrátil; Com missangas; A tiracolo; Porta-chaves; Para o pescoço; Fita para telemóvel; Corda; Para o pulso; Pulseira; Outro
en: Lanyard style: Adjustable multi-way; Badge reel; Beaded; Crossbody; Keychain; Neck; Phone strap; Rope; Wrist; Wristlet; Other
ja: ランヤードスタイル: 調整可能 (マルチウェイ); バッジリール; ビーズ; クロスボディ; キーチェーン; ネック; フォンストラップ; ロープ; リスト; リストレット; その他
cs: Typ šňůrky: Nastavitelné, víceúčelové; Naviják na odznak; S korálky; Crossbody; Klíčenka; Na krk; Poutko na telefon; Provazové; Na zápěstí; Zápěstní poutko; Jiné
ko: 끈 스타일: 조절식 다방향; 배지 릴; 비즈; 크로스바디; 키체인; 목; 폰 스트랩; 로프; 손목; 리스트릿; 기타
vi: Kiểu dáng dây đeo thẻ: Điều chỉnh đa năng; Cuộn dây đeo huy hiệu; Đính cườm; Đeo chéo; Móc khóa; Cổ; Dây đeo điện thoại; Dây thừng; Cổ tay; Vòng tay; Khác
bg-BG: Стил на ремъка: Регулируема (многопозиционна); Макара за значка; С мъниста; През рамо; Ключодържател; За врат; Връзка за телефон; Въже; За китка; Каишка за китка; Друго
pt-BR: Estilo do cordão: Ajustável de várias formas; Porta-crachá retrátil; Com miçangas; Transversal; Chaveiro; Pescoço; Cordão para celular; Corda; Pulso; Pulseira; Outro
fr: Modèle à cordon: Multiposition réglable; Enrouleur de badge; Perlé; Bandoulière; Porte-clés; Tour de cou; Dragonne pour téléphone; Corde; Poignet; Dragonne; Autre
tr: Boyun askısı stili: Ayarlanabilir çok yönlü; Rozet makarası; Boncuklu; Çapraz; Anahtarlık; Boyun; Telefon askısı; Halat; Bilek; Bileklik; Diğer
es: Estilo de cordón: Ajustable de múltiples formas; Carrete de emblema; Con cuentas; Cruzado; Llavero; Cuello; Correa para teléfono; Cuerda; Muñeca; Pulsera; Otro
zh-TW: 掛繩樣式: 多用途可調式; 識別證拉環; 串珠式; 斜背式; 鑰匙圈; 頸掛式; 手機掛繩; 繩索; 腕掛式; 腕帶; 其他